臺灣屏東地方法院刑事判決              100年度易字第974號
公  訴  人  臺灣屏東地方法院檢察署檢察官
被      告  郭明興
上列被告因違反毒品危害防制條例案件，經檢察官提起公訴（10
0 年度毒偵字第1702號），因被告於準備程序中就被訴事實為有
罪之陳述，經告知簡式審判程序之旨，並聽取當事人之意見後，
經本院合議庭裁定由受命法官獨任進行簡式審判程序，茲判決如
下：
    主  文
郭明興施用第二級毒品，累犯，處有期徒刑陸月，如易科罰金，
以新臺幣壹仟元折算壹日。
    事  實
一、郭明興前於民國96年間因施用毒品案件，經本院以96年度毒
    聲字第53號裁定應送勒戒處所觀察、勒戒後，因無繼續施用
    毒品傾向，於96年4 月10日觀察、勒戒執行完畢釋放，並經
    臺灣屏東地方法院檢察署檢察官以96年度毒偵字第354 號為
    不起訴處分確定。又於97年間因施用毒品案件，經本院以97
    年度簡字第1686號判決判處有期徒刑3 月確定，於98年3 月
    26日因縮刑期滿執行完畢。再於98年間因施用毒品案件，經
    本院以98年度簡字第727 號判決判處有期徒刑5 月確定，於
    98年12月22日因縮刑期滿執行完畢。詎猶不知悔改，基於施
    用第二級毒品甲基安非他命之犯意，於100 年6 月13日上午
    10時許，在其位在屏東縣新園鄉○○村○○路52號住處，以
    將甲基安非他命置於玻璃球內燒烤後，吸食所生煙霧之方式
    ，施用甲基安非他命1 次。嗣於100 年6 月16日下午4 時30
    分許，在屏東縣東港鎮○○路3 號前，因形跡可疑為警查驗
    身分，並經其同意後採集尿液送驗，檢驗結果呈現甲基安非
    他命陽性反應，始悉上情。
三、案經屏東縣政府警察局東港分局報請臺灣屏東地方法院檢察
    署檢察官偵查起訴。
    理  由
一、按除被告所犯為死刑、無期徒刑、最輕本刑為3 年以上有期
    徒刑之罪或高等法院管轄第一審案件者外，於法院行準備程
    序進行中，被告先就被訴事實為有罪之陳述時，審判長得告
    知被告簡式審判程序之旨，並聽取當事人、代理人、辯護人
    及輔佐人之意見後，裁定進行簡式審判程序；受命法官行準
    備程序，與法院或審判長有同一之權限，刑事訴訟法第273
    條之1 第1 項、第279 條第2 項前段分別定有明文。查本件
    被告郭明興所犯非為死刑、無期徒刑、最輕本刑為3 年以上
    有期徒刑之罪或高等法院管轄第一審案件，其於本院100 年
    9 月20日準備程序進行中，先就前揭被訴事實為有罪之陳述
    （見本院卷第17頁反面），經受命法官告知簡式審判程序之
    旨，並聽取當事人之意見後，本院合議庭認無不得或不宜改
    依簡式審判程序進行之處，爰依刑事訴訟法第273 條之1 第
    1 項，裁定本件由受命法官獨任進行簡式審判程序。並依刑
    事訴訟法第159 條第2 項、第273 條之2 規定，本件不適用
    同法第15 9條第1 項關於傳聞法則之規定，證據調查亦不受
    同法第159 條第1 項、第161 條之2 、第161 條之3 、第16
    3 條之1 及第164 條至第170 條規定之限制，合先敘明。
二、上揭事實，業據被告郭明興於警詢、偵查中、本院準備程序
    及審理時均坦承不諱（分見警卷第4 頁、偵卷第11頁，本院
    卷第17頁反面、第20頁），另經屏東縣政府警察局東港分局
    將被告為警查獲後於100 年6 月16日下午3 時30分許所採集
    之尿液，依法送交該管檢察長對於轄區內須檢驗尿液有無毒
    品反應之案件，已事前概括選任之鑑定機關，即正修科技大
    學超微量研究科技中心鑑定，經該中心以酵素免疫分析法（
    EIA ）初步檢驗、並以氣相層析質譜儀法（GC／MS）確認檢
    驗，檢驗結果認被告尿液呈甲基安非他命陽性反應等情，有
    採尿同意書、屏東縣政府警察局東港分局偵辦毒品條例案尿
    液受檢人真實姓名對照表、正修科技大學超微量研究科技中
    心100 年6 月30日編號R00 000000000 號尿液檢驗報告各
    1 紙在卷可稽（分見警卷第5 、8 、9 頁）。而參諸Clarke
    's Analysis of Drugs and Poisons一書第3 版記述，施用
    甲基安非他命後24小時內，約有施用劑量之70% 由尿中排出
    ，經人體可代謝出甲基安非他命原態及其代謝物安非他命等
    情，亦經行政院衛生署管制藥品管理局93年7 月22日管檢字
    第0930006615號函述綦詳，此係科學上之專業解釋，並為本
    院審理是類案件職務上已知悉之事項，自足為本院判斷之依
    據，可見被告確有於上揭採尿時間前施用甲基安非他命無誤
    ，堪佐被告自白真實無訛，堪信為真實。本件事證明確，被
    告犯行洵堪認定。
三、按觀察、勒戒或強制戒治執行完畢釋放後，5 年內再犯毒品
    危害防制條例第10條之罪者，檢察官應依法追訴，觀之同條
    例第23條第2 項規定自明。查本件被告有如事實欄一之觀察
    、勒戒執行完畢紀錄，有臺灣高等法院被告前案紀錄表1 份
    在卷可稽，其於96年4 月10日經觀察、勒戒執行完畢釋放後
    ，即於5 年內再犯本案施用毒品罪，依上揭法文規定，自應
    依法論科。次按甲基安非他命分為毒品危害防制條例第2 條
    第2 項第2 款所明定之第二級毒品，未經許可，不得持有及
    施用，是核被告郭明興所為，係犯同條例第10條第2 項之施
    用第二級毒品罪。又其持有甲基安非他命後進而施用，其持
    有之低度行為應為其施用之高度行為所吸收，不另論罪。又
    被告有前揭事實欄一所載科刑執畢紀錄，觀之上揭前案紀錄
    表1 份自明，其於98年12月22日受徒刑之執行完畢，5 年以
    內故意再犯本案有期徒刑以上之罪，為累犯，應依刑法第47
    條第1 項規定，加重其刑。爰審酌被告有上揭施用毒品紀錄
    ，仍再犯本案，顯見其無戒除毒癮之意，惟施用毒品係自我
    戕害，亦未嚴重危及他人權益，犯罪所生損害非鉅，復衡其
    坦承犯罪，態度良好等一切情狀，量處如主文所示之刑，併
    諭知易科罰金之折算標準，以示儆懲。末查被告所有供己施
    用之甲基安非他命已施用耗盡，未扣案供其施用甲基安非他
    命所用之玻璃球已丟棄滅失，均經被告供承明確（見本院卷
    第17頁反面），且無證據證明現尚存在，爰不併予宣告沒收
    ，附此敘明。
據上論斷，應依刑事訴訟法第273 條之1 第1 項、第299 條第1
項前段，毒品危害防制條例第10條第2 項，刑法第11條前段、第
47條第1 項、第41條第1項前段，判決如主文。
本案經檢察官邱呂凱到庭執行職務。
中    華    民    國   100    年    10    月    4     日
                  刑事第五庭    法  官  黃柏霖
以上正本證明與原本無異。
如不服本判決應於收受判決後10日內向本院提出上訴書狀，並應
敘述具體理由；其未敘述上訴理由者，應於上訴期間屆滿後20日
內向本院補提理由書（均須按他造當事人之人數附繕本）「切勿
逕送上級法院」。
中    華    民    國   100    年    10    月    4     日
                                書記官  史安琪
附錄本案論罪科刑法條：毒品危害防制條例第10條第2 項。
毒品危害防制條例第10條
施用第一級毒品者，處 6 月以上 5 年以下有期徒刑。
施用第二級毒品者，處 3 年以下有期徒刑。